臺灣基隆地方法院民事判決　　　94年度簡上字第11號
上　訴　人　丙○○
訴訟代理人　侯傑中律師
複代理人　　林宇文律師
複代理人　　乙○○
被上訴人　　丁○○
訴訟代理人　甲○○
當事人間第三人異議之訴事件，上訴人對於94年1月19日本院基
隆簡易庭93年度基簡字第594號第一審判決提起上訴，本院第二
審合議庭於94年7月4日言詞辯論終結，判決如下：
    主  文
上訴駁回。
第二審訴訟費用由上訴人負擔。
    事實及理由
一、上訴人上訴意旨除援引第一審之陳述外，並補充略以：
（一）原審判決認為上訴人所提照片因無從與查封物品比對，亦
      無法證明拍攝地點為上訴人台中潭子住處，且貨物移轉單
      及保證書均無法合理說明上訴人與各該動產之關係。但查
  １、電器產品每一台均有一機號，且只有一張保證書，且係在
      購買之初連同機器一同交予買受人，因此持有保證書之人
      應可認定係產品購買之人，此特別在購買時間已有數年之
      久之情形下，猶能提出保證書益足證明。而上訴人於原審
      確實提出查封物編號1之ＣＤ音響、編號3之三門電冰箱、
      編號4之ＤＶＤ放影機均載有型號、機號之保證書，原審
      稱上訴人所提出之保證書無廠牌、型號顯有未合。
  ２、上訴人另亦提出查封物品編號1、5、6之擺設於他處之照
      片。
  ３、次就查封物品編號4之ＤＶＤ放影機，因上訴人先前購買
      同型機器放置於台中潭子家使用，後因上訴人之兄許順賢
      於大陸經商，想要帶一台ＤＶＤ放影機前往，有擔心新品
      亦遭竊，乃與上訴人商議由其另外購買一台同型機種之Ｄ
      ＶＤ放影機與上訴人之舊機交換，因此乃會有93年4月10
      日購買，直接送往上訴人住處之情形。並因該機器係由上
      訴人兄分期購買因此會有4月、6月份之分期付款收據，此
      均足證明查封之ＤＶＤ放影機係93年4月份上訴人所購買
      。至於舊機因上訴人之父在搬家時，也有請搬家公司搬運
      ，上訴人才會一併將其寫入搬運清單中。退萬步言，無論
      該ＤＶＤ放影機如何搬運，但上訴人既已提出相符機號型
      號之保證書及貨品移轉單，即已足證明上訴人擁有所有權
      。至於上訴人於原審所提出之證明書，本即是因本案訴訟
      之故，請出賣人再行出具，故其填寫日期當然係在查封後
      之本案爭訟期間，購買日期於產品移轉書本有記明，原審
      稱購買日期是在查封後，顯有誤會。
  ４、編號8之電視放影機製作日期為85年間，當時上訴人並未
      與黃仲裕交往，乃因上訴人工作需要錄下電視節目而購買
      ，是以上訴人提出88年8月7日拍攝之照片1張，該照片顯
      示之電視放影機外型與扣押物品相同，且該產品較為少見
      ，應認照片內之電視放影機即為扣押物品，而上訴人既然
      能提出照片，足信該電視放影機為上訴人所有。
（二）基此聲明：原判決廢棄，廢棄部分本院93年度執字第580
      4 號強制執行事件，上訴人所有如原審附表所示物品之查
      封程序應予撤銷。
二、被上訴人除援引第一審之陳述外，並補稱：
（一）上訴人擁有保證書並不代表其為該物所有權人，動產之所
      有權人仍應依據法律上關係認定之。
（二）94年5月3日法院現場勘驗時，原審附表編號9之電視放影
      機，製造日期為1996年，依其出售時間推算，應當債務人
      黃仲裕於88年1月21日買受系爭標的物放置之七堵房屋時
      所購入，上訴人於91年8月16日方以寄居方式遷入系爭七
      堵房屋，故足信編號9標的物應係黃仲裕購買。
（三）上訴人提出許順賢分期付款收據，並稱該收據乃為扣押物
      品編號４之ＤＶＤ放影機，但查該收據記載付款之物品規
      格型號ＴＷＤ—１４００ＢＬ，而扣押ＤＶＤ放影機之型
      號為ＴＤＲ—７００二者不相同，上訴人提出收據張冠李
      戴意圖混淆，不足採信。而其提出宣稱為扣押物品編號4
      物品之保證書並無經銷商或服務站之店章，難信為真。
（四）為此聲明：駁回上訴人之上訴。
三、本院得心證之理由：
（一）被上訴人（執行債權人）因與訴外人黃仲裕（執行債務人
      ）間之清償票款事件，前持本院92年度票字第354號確定
      裁定，聲請本院以93年度執字第5804號執行事件，執行訴
      外人黃仲裕（執行債務人）設籍處即系爭房屋內之財產；
      又本件被上訴人（執行債權人）指封時，係依訴外人黃仲
      裕（執行債務人）設籍於系爭房屋並為該戶之共同生活戶
      長，及系爭房屋內確實散置有訴外人黃仲裕之私人物品等
      客觀事實，而聲請本院查封放置在系爭房屋內如附表所示
      之動產，本院執行人員乃據以為查封。此業經原審職權調
      取93 年度執字第5804號執行卷宗核閱屬實，並為兩造所
      不爭，從而，本件執行程序，核屬有據，於法尚無不合，
      先予敘明。
（二）按第三人就執行標的物有足以排除強制執行之權利者，得
      於強制執行程序終結前，向執行法院對債權人提起異議之
      訴，強制執行法第15條前段定有明文；而所謂第三人就執
      行標的物有足以排除強制執行之權利者，係指對於執行標
      的物有所有權、典權、留置權、質權存在情形之一者而言
      ；又依民事訴訟法第277條前段規定，當事人主張有利於
      己之事實者，就其事實有舉證之責任。茲上訴人並非執行
      債務人，已如前述，乃竟以如附表所示之動產所有人自居
      ，主張其對於本件執行標的物（如附表所示之動產）有足
      以排除強制執行之所有權，並於本件強制執行程序終結前
      ，對被上訴人即本件執行債權人提出第三人異議之訴，而
      為被上訴人所否認。從而，上訴人就「如附表所示之動產
      屬其所有」之利己事實，自應負舉證證明之責；茲上訴人
      雖曾提出系爭租約、貨品移轉單、保證書、使用說明書、
      螞蟻雄兵通運公司搬家物品明細收款表單及相關照片（臺
      中潭子住處之照片）等件為證，擬說明訴外人黃仲裕並無
      居住使用系爭房屋及如附表所示之動產係其自己所有等事
      實，然查：
  １、關於上訴人提出系爭租約乙紙，主張系爭房屋業經訴外人
      黃仲裕出租與其居住使用及訴外人黃仲裕並無居住使用系
      爭房屋等事實之部分：
  （１）上訴人與訴外人黃仲裕本係男女朋友，嗣該情侶關係已
        於93年4月間結束之事實，為上訴人所自陳在卷（原審
        93年10月13日言詞辯論筆錄）；而系爭租賃期間，係自
        93年6月5日起，至95年6月4日止，此亦有上訴人提出之
        系爭租約在卷可考。茲上訴人與訴外人黃仲裕既曾是情
        侶，乃於情侶關係結束以後，仍向訴外人黃仲裕賃屋而
        居，則上訴人所指之賃屋情節，已然悖於一般常情。上
        訴人就此，固解釋主張略以：伊與訴外人黃仲裕之情侶
        關係雖已於93年4月間宣告結束，然因系爭房屋之房貸
        概係由伊代訴外人黃仲裕繳交，且系爭房屋復因另有他
        項債務糾紛而無從辦理過戶，為使伊得以繼續居住使用
        系爭房屋，訴外人黃仲裕乃與伊訂立系爭租約等語（本
        院上開筆錄）。惟上訴人之上開解釋主張倘屬真實，則
        訴外人黃仲裕與上訴人訂立系爭租約之目的，不外係為
        使真正繳納房屋貸款之上訴人得以名正言順的使用系爭
        房屋；果係如此，訴外人黃仲裕又豈有再重複向上訴人
        收取租金之理？乃系爭租約第3條竟查有「租金每個月
        新臺幣（下同）15,000元」之約定，且此項租金之約定
        及給付，亦為上訴人所自認。由此矛盾之情節以觀，系
        爭租約締結之原因及目的，又豈是如上訴人所主張之「
        因房貸均係由其代訴外人黃仲裕繳交之故」？準此，上
        訴人與訴外人黃仲裕締結系爭租約之真正原因及目的，
        自然啟人疑竇。參之一般賃屋而居者，將其租約置放在
        其租賃住處，俾便日後倘與出租人或其他第三人有所爭
        執時，得以隨時提出據以主張、抗辯，實屬常情；乃本
        院執行人員會同被上訴人（執行債權人）前往系爭房屋
        查封如附表所示之動產當日，在場之上訴人雖曾向本院
        執行人員表示系爭房屋刻正由其租賃使用，然竟又以系
        爭租約現在他處為由，稱其不能當場提出，此業據被上
        訴人抗辯在卷，並為上訴人所不爭，復經本院職權調閱
        93年度執字第5804號執行卷宗查核無訛。則由上訴人如
        此反於常態之言行，對照上訴人前揭關於租賃原因之矛
        盾主張以觀，上訴人與訴外人黃仲裕締結系爭租約之實
        際時間，究係在本院執行人員查封如附表所示之動產以
        前？抑係在本院執行人員查封之後？又上訴人與訴外人
        黃仲裕究竟有無締結系爭租約之真意？而系爭租約締結
        之目的，是否在規避被上訴人（執行債權人）對於訴外
        人黃仲裕（執行債務人）財產之強制執行？凡此種種，
        均足使一般正常之人產生客觀而合理之懷疑。
  （２）系爭租約經以肉眼觀察其上所載手寫字跡之結果，除乙
        方（承租人）連帶保證人「許憲法」之簽名筆跡明顯與
        其他字跡不同，其餘字跡，包括訴外人黃仲裕之簽名在
        內，均屬雷同，而彷如出自一人之手（惟訴外人黃仲裕
        簽名、身分證號碼及住址等部分，似特意另以他支不同
        的筆為書寫工具）。此亦有系爭租約在卷可考。本院為
        辨明真相，曾多次依被上訴人聲請，通知訴外人黃仲裕
        到庭作證，乃不僅訴外人黃仲裕屢經通知而不到，甚且
        上訴人在本院詢以訴外人黃仲裕之聯絡方式時，亦僅係
        答稱：「要繳房租時他自己會打電話給我，但我無法聯
        絡到他」等語（本院上開筆錄）。惟依系爭租約第4條
        規定，「租金應於每月五日以前繳納，每次應繳一個月
        份，乙方（即上訴人）不得藉詞拖延」。是倘上訴人主
        張之租賃關係為真，則承租人（房客）即上訴人必有可
        以隨時與出租人（房東）即訴外人黃仲裕聯繫之方式，
        最低限度，上訴人亦必須可以在每月五日以前，與訴外
        人黃仲裕取得聯繫，否則上訴人將無以確保自己在系爭
        租約上之權利；乃上訴人竟稱無法聯絡訴外人黃仲裕，
        則上訴人主張之租賃關係究否真實？又訴外人黃仲裕是
        否有心規避本院之調查？更甚者，訴外人黃仲裕是否果
        如上訴人所主張，實際上並無居住使用系爭房屋之事實
        ？凡此，在在顯屬可疑。
  （３）茲上訴人關於賃屋而居之主張，既查有前揭明顯之合理
        可疑存在，則上訴人徒執前詞，主張訴外人黃仲裕並無
        居住使用系爭房屋之事實，本院自難以憑信。
  ２、上訴人復主張：如附表所示之動產，原係置放在伊臺中潭
      子之住處，嗣因伊向訴外人黃仲裕租用位在基隆之系爭房
      屋，遂委請搬家公司將之自臺中潭子住處搬往基隆系爭房
      屋內使用等語，並提出螞蟻雄兵通運公司搬家物品明細收
      款表單、貨品移轉單、保證書、使用說明書及相關照片（
      上訴人主張此乃其臺中潭子住處之居家照片）等件為證。
      然查：
  （１）螞蟻雄兵通運公司搬家物品明細收款表單之上，固列載
        有包括如附表所示之動產等多樣搬遷物品在內，惟上開
        表單所載之搬遷物品內容，實係上訴人所自行列載，且
        未經搬家公司詳實核對，此業據證人張國基即該搬家公
        司員工到庭結稱：「（提示該表單並問：上訴人提出之
        螞蟻雄兵通運公司搬家物品明細收款表單，是否你幫上
        訴人搬運物品後，由公司開給上訴人的？）不是，這張
        單據不是我們公司的。當初我在93年9月時，接到上訴人
        電話，上訴人表示他因房東的債務糾紛，導致我們在93
        年7月9日幫他從臺中搬到基隆的物品，被法院查封，所
        以上訴人來電要求我們公司出具證明單，證明東西是我
        們從臺中幫他搬到基隆的，所以單據本身是上訴人自己
        做的，但因為我們臺中公司沒有傳真機，所以，我請上
        訴人將他自己製作的收款表單傳真到臺南分公司，由臺
        南分公司幫他蓋印。但是，臺南分公司並沒有本次搬家
        的明細可供核對，我事先也沒有跟上訴人核對過表單上
        的物品是否相符」等語（原審94年1月5日言詞辯論筆錄
        ）在卷。其次，自證人張國基證述之內容以觀，上訴人
        主張曾委請搬家公司，於93年7月9日，將其置放在臺中
        潭子住處之某些物品搬往基隆乙節，雖堪信為真實，然
        查，搬家公司此次為上訴人「自臺中潭子住處搬往基隆
        」之物品中，實未包括如附表所示之動產在內，此除有
        證人張國基提出之螞蟻雄兵《全方位》精緻搬家契約書
        （編號：100007）乙紙在卷可考，並據證人張國基結稱
        ：「（問：幫客戶搬運的物品，是否都會表列在契約書
        上？）原則上大件物品，均會表列清楚標示，但小件物
        品就無法一件一件清楚標示；（問：你幫他搬了哪些東
        西？）潭子搬往七堵的部分：沙發組1組、餐桌1組、紙
        盒約10個（並無內容物）」等語（本院上開筆錄）明確
        。準此，上訴人提出其自己製作且未經搬家公司核對確
        認之螞蟻雄兵通運公司搬家物品明細收款表單，主張如
        附表所示之動產，均係其委請搬家公司自臺中潭子搬往
        基隆云云，已顯不可採；且上訴人將其本次搬家（臺中
        潭子搬往基隆之部分）所無之物品，自行列載於螞蟻雄
        兵通運公司搬家物品明細收款表單之上，再提出於本院
        為證，其居心亦委實啟人疑竇。
  ３、上訴人雖又提出照片4幀為證，並主張上開照片均係其臺
      中潭子之居家照片，且上開照片內容已可明顯窺知如附表
      編號1（ＣＤ音響）、2（冷氣機）、5（ＳＯＮＹ電視機
      ）、9（電視放影機）所示之動產，原係置放在其臺中潭
      子住處等語。但查：
  （１）本院於94年5月3日至扣物物品所在地，勘驗扣押物品時
        ，現場初步比對雖扣押物品編號1之音響與上訴人於原
        審提出附於原審卷內第32頁下方照片內之音響大致類似
        ，並記載於勘驗筆錄內，但經本院仔細核對當日拍攝之
        現場扣押物品編號1之照片與上訴人原審所提出之上揭
        照片，發覺二者音響喇叭外型有所差異，是以上訴人所
        提宣稱為扣押物品編號1之照片顯非同一。
  （２）另上訴人所提出扣押物品編號2冷氣機照片，亦已明顯
        與附表編號2所示之冷氣機外觀（此參見原卷附由上訴
        人提出之查封物品現狀照片）可稽。
  （３）再查上訴人於原審所提出宣稱為扣押編號5之電視機照
        片（原審卷第33頁下方照片），經本院現場勘驗比對與
        扣押物品編號5並不相同，此有扣押物品編號5之勘驗照
        片在卷可資比對。
  （４）而上訴人所提出之宣稱為扣押物品編號9之照片，經現
        場勘驗比對扣押物品，雖然外觀類似，但因上訴人所提
        出之照片角度較遠，物品外觀細節並未能完全清晰顯示
        ，因此是否確實同一尚無法遽認。況且上訴人主張上開
        照片取景拍攝之地點為上訴人臺中潭子住處，根本無從
        憑照片所示之情節而為確定，因此上揭物品是否實際曾
        經放置於臺中潭子，仍屬大有疑問。
  （５）更何況，本院細稽上訴人所提出之上開照片，大多數均
        不符，上訴人以物之所有人自居，就此項不符狀態竟一
        無所覺，則其徒執前詞，主張如附表所示被查封之動產
        係其所有云云，本院自難採信。
  ４、末就上訴人提出之扣押物品編號1之保證書1份、編號3之
      保證書1份、編號4之保證書1份及分期款收據2份等件主張
      其持有保證書即得主張為扣押物品所有權人部分，經查：
  （１）上訴人提出3份保證書經本院現場履勘核對扣押物品標
        示之之型號、製造號碼等均與扣押物品編號1、3、4相
        符，上訴人所提出之保證書確實為上揭扣押物品之保證
        書尚堪認定。但上訴人所提出之分期付款收據記載之貨
        品規格則並非扣押物品編號4之型號，因此分期付款收
        據不得充作本件證據資料。
  （２）雖然上訴人提出上揭與扣押物品相符之保證書，依據常
        情動產與保證書確實在買賣時由出賣人一併交付與買受
        人，但買受動產後，買受人並不會隨身攜帶保證書，均
        係將之存放在動產所在地，是以凡居住於動產所在地之
        人均可能取得保證書，並非所有權人才能取得保證書，
        ，而本件上訴人與訴外人均曾經居住於扣押動產存放之
        房屋內，是以上訴人縱能提出保證書，亦無法遽論其即
        為該動產所有權人。並參之交易常情保證書之交付出賣
        人並不會在保證書上填載買受人姓名，只會加蓋店章以
        資證明，是以上訴人所提出之保證書上記載之姓名顯為
        自行填載，自行填載之姓名，不得作為認定其為所有權
        人之依據。
  ５、綜上，上訴人所舉之螞蟻雄兵通運公司搬家物品明細收款
      表單、貨品移轉單、保證書、使用說明書及相關照片（上
      訴人主張此乃其臺中潭子住處之居家照片）等件，不能證
      明如附表所示之動產均為上訴人所有，事極顯然。
（三）上訴人雖另主張：動產不若不動產有登記公示制度，是除
      有民法第761條占有改定或指示交付之情形外，動產占有
      人原則上應推定為所有權人；茲本件查封當日，上訴人既
      係唯一在場之人，則本諸上開原則，上訴人自應被推定為
      動產之所有人等語。然本院按占有之事實並非認定動產所
      有權屬之唯一標準；蓋占有人占有動產之原因，實非可特
      定於所有權屬之乙端（例如：借用人因使用借貸而占有該
      動產），是倘客觀事證已足資排除占有人係為他人占有之
      可能，則以占有動產之事實推定占有人即為所有權人，固
      無不可；惟客觀事證倘尚不足以為此項排除，則該動產究
      屬占有人所有，抑係該他人所有，自不無疑問。是在判斷
      動產所有權屬之際，尚非可不分其情節輕重，一律置其客
      觀事證於不顧，而逕以占有人占有動產之事實，認定占有
      動產之人即為該動產之所有權人。經查：本院執行人員依
      被上訴人（執行債權人）引導前往現場（系爭房屋）查封
      如附表所示之動產當日，訴外人黃仲裕雖不在場，然訴外
      人黃仲裕（執行債務人）確係設籍於系爭房屋並為該戶之
      共同生活戶長，且系爭房屋內有關訴外人黃仲裕之生活照
      、勛章、個人獎牌等私人物品，亦係散置各處而比比皆是
      ，被上訴人（執行債權人）乃據此而為指封。此除有被上
      訴人提出之查封錄影帶翻拍照片六幀、訴外人黃仲裕之戶
      籍謄本附卷可憑，且為上訴人所不爭，並經本院職權調取
      93年度執字第5804號執行卷宗核閱屬實。是以當時系爭房
      屋之客觀外在情狀研判，訴外人黃仲裕居住使用系爭房屋
      之可能性，根本無從排除；基此，如附表所示之動產實乃
      訴外人黃仲裕所有，而暫由上訴人代為占有保管之可能，
      當亦無可排除。茲動產之所有權屬既查有上開疑異，本院
      即難徒憑上訴人在查封當日占有該動產之事實，即為上訴
      人應係該動產所有權人之認定；換言之，本件執行標的物
      （如附表所示之動產）之所有權屬，在客觀上既有前述疑
      異，則上訴人就如附表所示之動產屬其所有乙節，自應盡
      相當之舉證責任，而不能單憑其於查封當日在場（占有）
      之事實，即主張其應被推定為物之所有人，並執此圖免其
      應盡之舉證責任。
（四）上訴人雖又主張：其既已提出系爭租約、貨品移轉單、保
      證書、使用說明書、螞蟻雄兵通運公司搬家物品明細收款
      表單及相關照片（上訴人主張此乃其臺中潭子住處之居家
      照片）等件為證，則本件舉證責任即應轉換，由被上訴人
      舉證證明如附表所示之動產係執行債務人即訴外人黃仲裕
      所有等語。然查：
  １、上訴人係以如附表所示之動產所有人自居，提起本件第三
      人異議之訴，擬排除本院依被上訴人即執行債權人之聲請
      所為之強制執行程序，已如前述，則上訴人就該動產之所
      有權屬，自應先舉證證明。又上訴人就上開利己事實所舉
      之證據，雖不必達到使本院能毫無懷疑而認定上訴人必係
      該動產所有人之程度，然至少亦必須達到可以使本院「合
      理相信」上訴人應係該動產所有人之地步，否則，難謂上
      訴人已盡其應盡之舉證責任，亦不生舉證責任轉換之問題
      ；換言之，本件之舉證責任，只有在上訴人所提出之證明
      ，已經達到可使本院合理相信上訴人應係本件執行標的物
      之所有人之程度，始生轉換。此際，除非被上訴人能提出
      足以推翻上訴人主張之反證，否則，上訴人即應獲致勝訴
      判決。茲上訴人為證明其係本件執行標的物所有人而提出
      之相關證據資料，既因前述種種矛盾及瑕疵，而難以使本
      院產生上訴人應係該動產所有人之「合理相信」，已如前
      述，則參諸前揭說明，自應認為上訴人尚未盡其舉證之責
      ，遑論舉證責任之轉換。是上訴人關於本件舉證責任已經
      轉換之主張，自屬誤會。
  ２、其次，本件上訴人所據以起訴者，為強制執行法第15條之
      第三人異議之訴；是本院判斷上訴人之訴有無理由之關鍵
      點，實為上訴人對於本件執行標的物（如附表所示之動產
      ）有無足以排除強制執行之所有權或其他權利。至如附表
      所示之動產究否執行債務人即訴外人黃仲裕所有，核非
      本件上訴人之訴有無理由所應予審究之重點。詳言之，附
      表所示之動產，倘以其事物之本質加以觀察，並非只能屬
      於訴外人黃仲裕或上訴人所有，是以，縱使訴外人黃仲裕
      確實非該動產之所有人，然此並不當然即可反面推出「上
      訴人必為該動產所有人」之結論。是縱本件上訴人已盡其
      舉證之責，舉證責任已經發生轉換，被上訴人欲動搖或推
      翻上訴人主張之方式，亦非只有證明「本件執行標的物確
      為訴外人黃仲裕（執行債務人）所有」之乙途，蓋只要被
      上訴人所舉之反證，足以證明本件執行標的物確非上訴人
      所有，縱該標的物屬於訴外人黃仲裕及上訴人以外之其他
      第三人所有，本件上訴人以所有人之地位自居而對被上訴
      人提出之第三人異議之訴，仍必敗訴無疑（此際，得以所
      有人之地位自居而對被上訴人提出第三人異議之訴者，並
      非上訴人，而係該其他第三人）。是上訴人關於被上訴人
      應舉證證明如附表所示之動產屬於訴外人黃仲裕所有之主
      張，就上訴人在本件訴訟之勝敗，實無積極之助益；更何
      況，本件上訴人並未盡其舉證之責，已如前述，則上訴人
      一再強調本件訴訟應由被上訴人舉證證明訴外人黃仲裕之
      所有權屬等語，自屬無據。
（五）綜上，本件上訴人雖以所有人之地位自居，而對被上訴人
      （執行債權人）提起本件第三人異議之訴，然上訴人所舉
      之證據，均不能使本院合理相信上訴人就如附表所示之動
      產，應有足以排除本院依被上訴人（執行債權人）之聲請
      所為強制執行程序之所有權或其他權利存在；上訴人對於
      此項經被上訴人否認之利己事實，既不能舉證證明，則原
      審為上訴人敗訴之判決，要無不合。
（六）從而，上訴人起訴請求廢棄被上訴人（執行債權人）與訴
      外人黃仲裕（執行債務人）間，關於本院93年度執字第
      5804 號清償票款強制執行事件，就附表所示之動產不得
      為強制執行（上訴人誤為就附表所示之動產所為之查封程
      序應予撤銷），為無理由。因此，原審駁回上訴人之訴於
      法要無不合。上訴意旨指摘原判決不當，求予廢棄改判，
      為無理由，其上訴應予駁回。
四、據上論結，本件上訴為無理由，依民事訴訟法第436條之1第
    3 項、第463條、第449條第1項、第78條，判決如主文。
中      華      民      國   94   年   7   月   19    日
                        臺灣基隆地方法院民事庭
                            審判長法  官  李木貴
                                  法  官  蔡聰明
                                  法  官  王翠芬
以上正本係照原本作成。
本件判決不得上訴。
中　　華　　民　　國　　94　　年　　7 　　月　　19　　日
                                  書記官  修丕龍
附表：
┌──┬─────┬──┬──┬────────────┐
│編號│物品名稱  │單位│數量│備                    註│
│    │（以本院查│    │    │                        │
│    │封筆錄之記│    │    │                        │
│    │載為準）  │    │    │                        │
├──┼─────┼──┼──┼────────────┤
│  │ＣＤ音響  │臺  │1   │本院依被告即執行債權人  │
│    │（PIONEER │    │    │之指封，以93年度執字第  │
│    │）        │    │    │5804號執行事件查封之動  │
│    │          │    │    │產                      │
├──┼─────┼──┼──┼────────────┤
│  │國際牌窗型│臺  │1   │同上                    │
│    │冷氣機    │    │    │                        │
│    │（RA-3209B│    │    │                        │
│    │LRI）     │    │    │                        │
├──┼─────┼──┼──┼────────────┤
│  │東元（TECO│臺  │1   │同上                    │
│    │）三門電冰│    │    │                        │
│    │箱        │    │    │                        │
├──┼─────┼──┼──┼────────────┤
│  │大同牌ＤＶ│臺  │1   │同上                    │
│    │Ｄ放影機  │    │    │                        │
│    │（TDR-700 │    │    │                        │
│    │型）      │    │    │                        │
├──┼─────┼──┼──┼────────────┤
│  │新力牌（SO│臺  │1   │同上                    │
│    │NY）37吋彩│    │    │                        │
│    │色電視機  │    │    │                        │
├──┼─────┼──┼──┼────────────┤
│  │新力牌（SO│臺  │2   │同上                    │
│    │NY）喇叭  │    │    │                        │
├──┼─────┼──┼──┼────────────┤
│  │新力牌（SO│臺  │5   │同上                    │
│    │NY）音響乙│    │    │                        │
│    │組        │    │    │                        │
├──┼─────┼──┼──┼────────────┤
│  │昇普錄放影│臺  │1   │同上                    │
│    │機（AXLV03│    │    │                        │
│    │10）      │    │    │                        │
├──┼─────┼──┼──┼────────────┤
│  │昇普電視放│臺  │1   │同上                    │
│    │影機（H80T│    │    │                        │
│    │）        │    │    │                        │
└──┴─────┴──┴──┴────────────┘
